【裁判字號】    97,訴,1792
【裁判日期】    980324
【裁判案由】    違反槍砲彈藥刀械管制條例
【裁判全文】
臺灣屏東地方法院刑事判決              97年度訴字第1792號
公  訴  人  臺灣屏東地方法院檢察署檢察官
被      告  丙○○
                    號
被      告  戊○○
上列二人共同
指定辯護人  本院公設辯護人丁○○
上列被告因違反槍砲彈藥刀械管制條例案件，經檢察官提起公訴
（97年度偵字第3167號），本院判決如下：
    主  文
丙○○未經許可，持有可發射子彈具有殺傷力之改造手槍，處有
期徒刑年貳月，併科罰金新臺幣伍萬元，罰金如易服勞役，以
新臺幣壹仟元折算壹日，扣案之改造手槍壹枝（槍枝管制編號：
0000000000號）沒收。
戊○○未經許可，寄藏可發射子彈具有殺傷力之改造手槍，處有
期徒刑年貳月，併科罰金新臺幣伍萬元，罰金如易服勞役，以
新臺幣壹仟元折算壹日，扣案之改造手槍壹枝（槍枝管制編號：
0000000000號）沒收。
    事  實
一、丙○○、戊○○2 人均明知改造手槍為違禁物，非經中央主
    管機關許可，不得無故持有或寄藏。詎於民國93或94年間某
    日，在屏東縣潮州鎮某處，丙○○姐夫郭元隆（已歿）將具
    殺傷力之仿FN廠1910型半自動手槍，裝換土造金屬槍管而成
    之改造手槍1 枝（槍枝管制編號：0000000000號）及不具殺
    傷力之直徑6.6mm 土製子彈1 顆交予丙○○保管，丙○○旋
    基於非法持有之犯意，而非法持有上開改造手槍。嗣於97年
    5 月8 日21時許，在屏東縣萬丹鄉○○村○○路52巷25號許
    家豪住處，丙○○將上開改造手槍及子彈交予戊○○託其藏
    放，戊○○即基於寄藏之犯意，將上開改造手槍及子彈藏放
    於其所騎駛之機車置物箱內。
二、丙○○與林秀玉現為男女朋友關係，甲○○為林秀玉之前任
    男友。緣丙○○與甲○○2 人因係林秀玉之前後男友關係而
    早有怨隙。97年5 月10日23時10分許，丙○○欲與林秀玉一
    同前往屏東縣萬丹鄉社口村45之5 號甲○○住處，幫忙林秀
    玉搬載其所有衣物時，為防止倘與甲○○發生衝突時有對己
    不利情形發生，除邀戊○○、不知情林建智（其涉嫌妨害自
    由部分另為不起訴處分）2 人共同前往，及本人攜帶球棒1
    支等器具壯膽助勢外，並要戊○○將先前所交付寄藏之上開
    改造手槍及子彈攜帶在身，同日23時30分到達甲○○住處後
    ，因與甲○○、乙○○（即甲○○之弟）2 人發生口角，戊○○竟基於普通傷害之犯意，先以前揭改造手槍朝乙○○作
    出開槍手勢，再以手槍敲打乙○○頭部，致乙○○受有臉部
    多處撕裂傷等傷害（傷害部分因乙○○撤回告訴，而對戊○○、丙○○2 人另為不起訴處分）。嗣警方據報前往現場處
    理時，當場查獲丙○○、林建智2 人，戊○○見警前來時即
    迅速逃逸，並於警方對其追緝過程中，將前揭改造手槍（內
    含彈匣與子彈1 顆）丟棄在屏東縣萬丹鄉社口村社口58之1
    號空地，旋為警查獲，扣得改造手槍1 枝、子彈1 顆、球棒
    1 支。
二、案經屏東縣政府警察局屏東分局報請臺灣屏東地方法院檢察
    署檢察官偵查起訴。
    理  由
一、訊據被告丙○○、戊○○對於上開犯罪事實均供承不諱，核
    與被害人甲○○、乙○○及證人許家豪、林建智於警、偵訊
    中供證之情節相符，並有扣案之改造手槍1 枝可資佐證。且
    扣案之槍枝經內政部警政署刑事警察局以性能檢驗法、試射
    法鑑定結果，認係改造手槍，由仿FN廠1910型半自動手槍，
    裝換土造金屬槍管而成，擊發功能正常，可供擊發適用子彈
    使用，具殺傷力等情，有該局97年5 月26日刑鑑字第097007
    2476號槍彈鑑定書附卷可稽。足認被告2 人自白核與事實相
    符，應堪信採。事證明確，被告2 人犯行均堪認定。
二、核被告丙○○所為，係犯槍砲彈藥刀械管制條例第8 條第4
    項之未經許可持有可發射子彈具有殺傷力之改造手槍罪；被
    告戊○○所為，則係犯同條項之未經許可寄藏可發射子彈具
    有殺傷力之改造手槍罪，又「寄藏」之受人委託代為保管，
    其保管本身所為之「持有」，既係「寄藏」之當然結果，法
    律上自宜僅就「寄藏」行為為包括之評價，不應另就「持有
    」予以論罪（最高法院74年台上字第3400號判例意旨足參）
    。審酌被告2 人未經許可持有改造手槍，復持以犯案，對社
    會治安具有潛在之重大威脅性，行為誠屬失當，惟念其2人
    犯後均坦認犯行，態度良好，並已與被害人甲○○、乙○○
    達成民事和解，被害人亦表明不願追究之旨（偵查卷第94
    頁）等一切情狀，分別量處如主文所示之刑，並各諭知罰金
    易服勞役之折算標準。另扣案之改造手槍1 枝（槍枝管制編
    號：0000000000號），係違禁物，應依刑法第38條第1 項第
    1 款之規定宣告沒收。至扣案之子彈1 顆經試射不具殺傷力
    ，有上開槍彈鑑定書可稽，非屬違禁物，球棒1 支與本件非
    法持有、寄藏改造手槍案件無關，爰均不予宣告沒收。
據上論斷，應依刑事訴訟法第299 條第1 項前段，槍砲彈藥刀械
管制條例第8 條第4 項，刑法第11條、第42條第3 項前段、第38
條第1 項第1 款，判決如主文。
本案經檢察官潘國威到庭執行職務。
中    華    民    國    98    年    3     月    24    日
                  刑事第三庭 審判長 法  官  吳永宋
                                    法  官  陳怡先
                                    法  官  趙家光
以上正本證明與原本無異。
如不服本判決應於收受判決後10日內向本院提出上訴書狀，並
應敘述具體理由；其未敘述上訴理由者，應於上訴期間屆滿後
20日內向本院補提理由書（均須按他造當事人之人數附繕本）
「切勿逕送上級法院」。
中    華    民    國    98    年    3     月    24    日
                                    書記官  張語恬
附錄本案論罪科刑條文
槍砲彈藥刀械管制條例第8條
未經許可，製造、販賣或運輸鋼筆槍、瓦斯槍、麻醉槍、獵槍、
空氣槍或第4 條第1 項第1 款所定其他可發射金屬或子彈具有殺
傷力之各式槍砲者，處無期徒刑或5 年以上有期徒刑，併科新臺
幣1 千萬元以下罰金。
未經許可，轉讓、出租或出借前項所列槍枝者，處 5 年以上有期
徒刑，併科新臺幣 1 千萬元以下罰金。
意圖供自己或他人犯罪之用，而犯前二項之罪者，處無期徒刑或
 7 年以上有期徒刑，併科新臺幣 1 千萬元以下罰金。
未經許可，持有、寄藏或意圖販賣而陳列第 1 項所列槍枝者，處
 3 年以上10年以下有期徒刑，併科新臺幣700 萬元以下罰金。
第 1 項至第 3 項之未遂犯罰之。


司法院資訊處製作；財團法人民間司法改革基金會備份。
